【裁判字號】    88,竹簡,822
【裁判日期】    890524
【裁判案由】    給付票款
【裁判全文】
臺灣新竹地方法院民事判決  八十八年度竹簡字第八二二號
    原      告  丙○○
    被      告  乙○○
                丁○○
                寶恩開發股
                份有限公司  設苗栗縣頭份鎮○○路九二六號十樓
    右  一  人
    法定代理人  甲○○      住.
右當事人間請求給付票款事件，本院判決如左：
    主      文
被告應連帶給付原告新台幣壹佰萬元，及自民國八十八年十月十六日起至清償日止，
按年息百分之六計算之利息。
訴訟費用由被告連帶負擔。
本判決得假執行。
    事實及理由
一、原告訴之聲明：如主文第一項所示。
二、事實摘要：
（一）原告主張其執有被告乙○○簽發、以新竹市第三信用合作社市中分社為付款人
      、面額新臺幣（下同）一百萬元、票號ＯＢ0000000號，票載發票日為
      民國八十八年十月十五日，並經被告丁○○、寶恩開發股份有限公司（下稱寶
      恩公司）背書之支票一紙（下稱系爭支票），詎於八十八年十月十五日提示時
      ，竟因存款不足而不獲兌現，爰依票據關係請求被告連帶給付，並自八十八年
      十月十六日起按年息百分之六加計利息。
（二）被告乙○○自承系爭支票為其所簽發，然辯稱其為被告寶恩公司之經銷商，簽
      發該支票係作保證之用，已言明不能提示，豈知寶恩公司竟轉讓他人。被告丁
      ○○就其於系爭支票背書一節亦不爭執，並稱因寶恩公司積欠工程款，故將支
      票背書交付予伊用作清償，嗣後伊又將支票背書轉讓予原告，現支票不獲兌現
      ，應由寶恩公司負責。被告寶恩公司對於系爭支票背書之真偽並未明確表示意
      見，僅陳稱如確由寶恩公司背書，自應負責等語。
三、本院之判斷：
（一）原告主張其執有被告乙○○簽發，並經被告丁○○、寶恩公司背書之系爭支票
      ，經提示不獲兌現之事實，業據提出與其所述相符之支票一紙、退票理由二件
      為證，為被告乙○○、丁○○所不爭執，被告寶恩公司雖就背書印文之真偽未
      明確表示意見，然依被告丁○○所稱，其對寶恩公司有工程款債權，故寶恩公
      司將系爭支票背書交付用作清償等語，已足認寶恩公司確於系爭支票背書，況
      且支票上寶恩公司之印文，經與原告所提他紙工程契約上寶恩公司之印文核對
      ，並無二致，益徵支票上之印文為真正。是以，原告前揭主張，均堪信為真實
      。
（二）按在票據上簽名者，依票上所載文義負責；又票據債務人不得以自己與發票人
      或執票人之前手間所存抗辯之事由對抗執票人，票據法第五條第一項、第十三
      條前段分別定有明文。被告乙○○雖辯稱系爭支票為保證票、與寶恩公司間已
      言明不得提示云云，惟票據債務人不得以自己與執票人之前手間所存抗辯之事
      由對抗執票人，是被告乙○○自不得以其與寶恩公司間之抗辨事由對抗原告。
      又被告丁○○另辯稱系爭票款應由其之前手寶恩公司負責一節，洵屬其對原告
      清償後，是否向前手再行使追索權之範疇，與其應負之背書人責任，不生影響
      ，是其所辯尚不足採。
（二）按支票發票人、背書人皆應照支票文義擔保支票之支付，又支票執票人向支票
      債務人行使追索權時，得請求自為付款提示日起之利息，如無約定利率者，依
      年利六釐計算，票據法第一百二十六條、第一百四十四條準用同法第三十九條
      、第二十九條，第一百三十三條分別定有明文。準此，原告依據票據之法律關
      係，請求被告連帶給付系爭票款，及自八十八年十月十六日起之法定利息，即
      為正當，應予准許。
四、本件係命清償票據上債務之判決，應依職權宣告假執行。
五、據上論結，原告之訴為有理由，依民事訴訟法第四百三十六條第二項、第三百八
    十九條第一項第四款、第八十五條第二項，判決如主文。
中      華      民      國    八十九    年      五      月    二十四    日
                                  臺灣新竹地方法院新竹簡易庭
~B法      官  李珮瑜
右為正本係照原本作成。
如對本判決上訴，須於判決送達後廿日內向本院提出上訴（須按他造當事人之人數附
繕本）。
~B書  記  官  蕭宛琴
中      華      民      國    八十九    年      五      月    二十四    日


司法院資訊處製作；財團法人民間司法改革基金會備份。
